【裁判字號】    97,交聲,154
【裁判日期】    970818
【裁判案由】    聲明異議
【裁判全文】
臺灣臺南地方法院交通事件裁定         97年度交聲字第154號
移送機關    交通部公路總局嘉義區監理所臺南監理站
異議人即
受處分人    甲○○
上列受處分人因違反道路交通管理處罰條例案件，對於交通部公
路總局嘉義區監理所臺南監理站民國97年2月29日所為之裁決處
分（處分案號：嘉監南字第裁74-M00000000號），聲明異議，本
院裁定如下：
    主  文
異議駁回。
    理  由
一、原處分意旨略以：異議人即受處分人甲○○（下稱異議人）
    駕駛車牌號碼CD5- 010號重機車，於民國（下同）96年12月
    23 日9時20分，在台南縣永康市○○○路313巷口，因駕車
    行經有燈光號誌管制之交岔路口闖紅燈，且拒絕停車接受稽
    查而逃逸，遭台南市警察局第四分局員警逕行製單舉發，嗣
    經交通部公路總局嘉義區監理所台南監理站（下稱移送機關
    ）以其違規事證明確，依道路交通管理處罰條例第53條第1
    項、第60條第1項、第63條第1項第3款（原裁決書漏載第3款
    ）及違反道路交通管理事件統一裁罰標準表之規定，合計裁
    處罰鍰新台幣4,800元，並合計記違規點數4點。
二、本件聲明異議意旨略以：異議人行經台南縣永康市○○○路
    313巷口，當時專注於前方路況，突然路邊ㄧ道黑色人影衝
    出，以為是路人，當時受到驚嚇，並未見到衝出人有穿著反
    光背心及手持指揮棒等明顯辨識方法，故當時無法辨識其為
    值勤員警；又闖紅燈得採隱藏性執法，為何不使用科學儀器
    取締？而是採用「隱身於駕駛人視覺盲點之處再突然衝出取
    締」之執法方式？所以既然已用「隱藏式執法」又何來不服
    攔檢逃逸之事實？為此提出聲明異議，請求撤銷原處分等語
    。
三、按汽車駕駛人，行經有燈光號誌管制之交岔路口闖紅燈者，
    處新臺幣1,800元以上5,400元以下罰鍰：並記違規點數3點
    。汽車駕駛人，駕駛汽車有違反本條例之行為，經交通勤務
    警察或依法令執行交通稽查任務人員制止時，不聽制止或拒
    絕停車接受稽查而逃逸者，除按各該條規定處罰外，處新臺
    幣3,000元以上6,000元以下罰鍰；並記違規點數1點。道路
    交通管理處罰條例第53條第1項、第63條第1項第3款，及第6
    0條第1項、第63條第1項第1款分別定有明文。
四、經查：
  (一)異議人遭警舉發，於96年12月23日9時20分許，騎乘車牌號
    碼CD5-010號重機車，在台南縣永康市○○○路313巷口，闖
    紅燈直行，且拒絕停車接受稽查，有台南縣警察局96年12月
    23日南縣警交字第M00000000號舉發違反道路交通管理事件
    通知單1份附卷可稽。
  (二)惟異議人辯稱並無闖紅燈之行為云云，然異議人於上揭時、
    地，行經前揭路口時，遇紅燈未停仍直行且拒絕停車接受稽
    查而逃逸等情，業經本院於96年6月13日當庭勘驗舉發機關
    所提錄影光碟，勘驗結果：「異議人駕駛車輛在紅燈情況闖
    越交岔路口，畫面顯現出員警舉紅旗、吹哨子示意異議人停
    車，異議人並未停車，繼續前行，後來畫面顯現出有人看手
    中所帶手錶，所顯現當時時間，但畫面並未顯現出帶手錶之
    人的穿著。」，異議人亦承認其係上開錄影光碟中之駕駛人
    （見本院97年6月13日之訊問筆錄）。由上開勘驗結果可知
    ，異議人確實於紅燈情況下，通過交岔路口，又舉發員警當
    時有舉紅旗、吹哨子示意異議人停車，而異議人卻拒絕員警
    攔停，不服稽查逃逸，因此，異議人前開所辯，實不足採。
    從而，異議人之上述違規事實，應堪認定。
五、綜上所述，異議人於前揭時、地有闖紅燈，且拒絕停車接受
    稽查而逃逸之事實應堪認定。則移送機關據以援引道路交通
    管理處罰條例第53條第1項、第60條第1項、第63條第1項第
    1款、第3款及違反道路交通管理事件統一裁罰標準表之規定
    ，合計裁處異議人罰鍰新台幣4,800元，並合計記違規點數4
    點，核無違誤或不當。從而，本件異議為無理由，應予駁回
    。
六、據上論斷，應依道路交通管理處罰條例第87條第2項、道路
    交通案件處理辦法第19條，裁定如主文。
中    華    民    國    97    年    8     月    18    日
                     交通法庭   法  官   陳淑勤
以上正本證明與原本無異。
如不服本裁定，應於送達後5日內，向本院提出抗告狀。
                                書記官   陳金堂
中    華    民    國    97    年    8     月    18    日


司法院資訊處製作；財團法人民間司法改革基金會備份。
